【裁判字號】    97,重上更(三),99
【裁判日期】    971118
【裁判案由】    毒品危害防制條例
【裁判全文】
臺灣高等法院刑事判決            97年度重上更(三)字第99號
上  訴  人
即  被  告  丙○○
指定辯護人  許碧真律師
上列上訴人因違反毒品危害防制條例案件，不服臺灣宜蘭地方法
院91年度訴字第508 號，中華民國92年6月9日第一審判決（起訴
案號：臺灣宜蘭地方法院檢察署90年度偵字第3444號），提起上
訴，判決後，經最高法院第三次發回更審，本院判決如下：
    主  文
原判決撤銷。
丙○○共同販賣第二級毒品，累犯，處有期徒刑柒年貳月。扣案
之帳冊壹本沒收。未扣案之販賣毒品所得新臺幣壹仟元沒收，如
全部或一部不能沒收時，以其財產抵償之。
    事  實
一、丙○○前於民國85年間二度因違反麻醉藥品管理條例案件，
    經法院分別判處有期徒刑七月及十月確定，二罪接續執行，
    於87年5月17日縮刑執行完畢。猶不知悔改，復與郭珮甄（
    業經原審法院另判刑確定）均明知甲基安非他命（起訴書載
    為安非他命，應予更正）係政府列管之第二級毒品，不得非
    法持有、販賣，竟共同意圖營利，基於販賣第二級毒品甲基
    安非他命之犯意聯絡，於90年10月21日凌晨1 時32分至22日
    凌晨0時35分間，甲○○（綽號「老魔」）以其使用之00000
    00000號行動電話撥打丙○○所使用之0000000000 號行動電
    話，表示要購買安非他命新臺幣（下同）一千元，丙○○即
    吩咐郭珮甄於90年10月22日上午8、9時許，前往宜蘭縣羅東
    鎮國華國中旁之早餐店，依約將甲基安非他命一小包（約毛
    重0.3 公克）以一千元之價格售予甲○○。嗣於90年10月24
    日上午8 時30分許，丙○○在宜蘭縣羅東鎮○○路段遇警調
    驗採尿（丙○○施用毒品部分業經原審另判刑確定），經丙
    ○○同意並於同日上午9 時10分許，帶同警方至投宿之宜蘭
    縣羅東鎮○○路548之1號富堡汽車旅館218室查獲郭珮甄，
    由郭珮甄自行打開抽屜，將置於抽屜內，丙○○所有供販賣
    之第二級毒品甲基安非他命一包（實際毛重37.23 公克、淨
    重34.93公克，純度為79.3%）交付警方，並為警扣得郭珮甄
    所有記載「10月22日上午售貨＄1000〈老魔〉」之帳冊一本
    後，依郭珮甄之供述共同販賣甲基安非他命犯行，而循線查
    悉上情。
二、案經宜蘭縣警察局羅東分局報請臺灣宜蘭地方法院檢察署檢
    察官偵辦暨檢察官自動檢舉偵查起訴。
    理  由
壹、程序方面：
    按依刑事訴訟法施行法第七條之三但書之規定，於修正刑事
    訴訟法施行前已依法定程序進行之訴訟程序，其效力不受影
    響。本件檢察官於91年12月3 日偵查起訴，經原審法院於92
    年5 月26日辯論終結，同年6月9日宣判，均在92年9月1日修
    正刑事訴訟法生效施行前，則同案被告郭珮甄於警詢、偵查
    中之陳述，證人林文貽於偵查中之陳述，及郭珮甄所有之帳
    冊一本，既均經原審法院依法定程序進行證據之調查，依修
    正前刑事訴訟法，當然具證據能力。辯護人執上開刑事訴訟
    法修正時始增訂之第一百五十八條之三及有關傳聞證據排除
    之規定，主張證人林文貽於偵查之陳述，未經具結，郭珮甄
    所有之帳冊，為郭珮甄個人記載之文書，且均屬傳聞，應無
    證據能力云云，容有誤解。
貳、實體方面：
一、訊據上訴人即被告丙○○矢口否認有何販賣第二級毒品甲基
    安非他命犯行，辯稱：郭珮甄所述其共同販賣甲基安非他命
    乙節全非事實；又甲○○於90年10月21、22日以行動電話與
    其聯繫，是要委託其代覓工作，非為向其購買安非他命云云
    。辯護人辯護意旨略以：郭珮甄於警詢、偵查、原審及本院
    所為供述前後分岐，數度翻異，其證詞存有嚴重瑕疵，不足
    採信，且綽號「老魔」之甲○○已到庭證述其未向被告購買
    毒品；況警方於現場並未另發現電子秤、分裝工具或分裝塑
    膠袋等常見販賣毒品所需之物品，故扣案之安非他命係供被
    告自己施用，而非販賣予他人云云。
二、惟查：
  (一)證人即同案被告郭珮甄就上開共同販賣毒品乙節，先後於警
    詢、偵查及法院審理時為下列陳述：
  1.於90年10月24日警詢時供稱：其於10月22日接聽被告所使用
    之0000000000號行動電話，當時是綽號「老魔」之甲○○來
    電說要購買安非他命一千元，其轉告被告後，被告便託其將
    一千元之安非他命約0.3 公克送至國華國中給甲○○，並收
    取一千元等語（見警卷(四)第6頁）。
  2.同日移送檢察官訊問時，改稱：不認識甲○○，警詢筆錄不
    實在，被告未販賣毒品給甲○○（見第1390號偵查卷第12至
    13頁）；復於91年5 月23日偵查中改稱：警詢所述實在，被
    告確於90年10月22日上午8、9時許，叫其親自送1 包甲基安
    非他命至國華國中旁給甲○○，並據甲○○交付一千元，要
    其交給被告，其未取得任何代價（見第3444號偵查卷第112
    、113頁）；91年9月13日偵查中供稱：其係於22日受被告之
    託，在國華國中早餐店拿安非他命0.3 公克給甲○○，事成
    之後，被告給其一千元作為代價，其於22日拿東西給甲○○
    時，便知所交付者為安非他命等語（見第3444號偵查卷第12
    4頁）。
  3.於原審先稱：被告將東西用衛生紙包住，交待其直接拿到國
    華國中旁的早餐店，並叫其拿回一千元，其不知裡面是何物
    等語（見原審卷第90頁），並稱：其確實有幫被告販賣毒品
    ，其知道錯了，當時是用衛生紙包著，其不確定裡面是安非
    他命，但其有猜測到是安非他命，事後被告未給其任何代價
    ，且事隔已久，其已忘記何時拿安非他命給甲○○，其並不
    知道被告如何販賣安非他命牟利，其只是聽從被告的話去做
    的等語（見原審卷第113頁）。
  4.於本院以被告身分供稱：被告是用衛生紙包著一包東西交給
    其，交待其送給甲○○，其將東西交給甲○○後，甲○○給
    其一千元，其收到一千元之後回來就拿給被告，但其不知道
    那一包東西為何物，一千元又是做何用途等語（見本院上訴
    卷第61頁），復稱：其將上開一千元交給被告後，被告並未
    給其一千元當作代價，又因為其未將交給甲○○的東西打開
    過，所以不知道裡面是什麼，故其並沒有賣安非他命給甲○
    ○等語（見本院上訴卷第63頁）。
  5.於本院具結證稱：被告是用衛生紙包著一包東西交給其，叫
    其送去給甲○○，其交給甲○○後他給其一千元，回來後將
    收到之一千元拿給被告，上開其在警訊所述內容為實在等語
    （見本院上訴卷第61頁）。
  6.綜合郭珮甄上揭偵審中之供述以觀，可知郭珮甄除偵查初訊
    時否認被告叫其交付甲基安非他命給甲○○外，其餘就本件
    被告指示其於90年10月22日將約0.3 公克之甲基安非他命一
    小包，送至國華國中旁早餐店交予甲○○，並向甲○○收取
    一千元之主要販賣毒品事實陳述始終如一，僅就其交付甲○
    ○時是否知悉該包東西為甲基安非他命，及攜回甲○○交付
    之一千元，被告是否給予其作為代價等情節未盡相符，惟此
    部分陳述均係關涉其本人販賣毒品之罪責，其為飾卸自身罪
    責而言詞閃爍，尚與情理無違，自難以郭珮甄上揭前後不符
    之供述，遽謂其證言為不足採。又被告使用之0000000000號
    行動電話與0000000000號行動電話之使用人，確於90年10月
    21日凌晨1時32分至22日凌晨0時35分間有多達21次之密集通
    聯情形，有通聯紀錄可憑（通聯資料外放），而0000000000
    號行動電話之使用人係甲○○，有和信電訊股份有限公司檢
    送之電話使用人資料在卷可憑（見第3444號偵查卷第40頁）
    ，且被告於偵查中自承：90年10月24日查獲前二天，甲○○
    有打電話給其等語（見第1409號偵查卷第20頁），足徵郭珮
    甄前揭所述於90年10月22日依被告指示送交甲基安非他命給
    甲○○前，甲○○曾打電話給被告乙節屬實。再者，被告係
    於90年10月23日下午2時9分，帶同郭珮甄前往富堡汽車旅館
    投宿於218 號房，有該旅館住宿紀錄在卷可憑（見本院上訴
    卷第68頁），翌 (24)日上午8時30分許，警方卻在其上開租
    住之218 號房內，扣得被告所有之結晶物一包，及郭珮甄所
    有帳冊一本內記載「10月22日上午售貨＄1000〈老魔〉」等
    字樣（見第3444號偵查卷第52頁），有搜索扣押筆錄及扣押
    物品目錄表在卷可參。而上開結晶物，經送內政部警政署刑
    事警察局鑑驗結果，檢出第二級毒品甲基安非他命成分，毛
    重37.23公克、淨重34.93公克，取0.67公克鑑驗，驗餘淨重
    34.26公克，測得純度79.3%，有該局91年2月5日刑鑑字第20
    020 號鑑驗通知書在卷可稽（見第3444號偵查卷第97頁），
    以前開查獲甲基安非他命之重量非微，顯非被告一人短時間
    內可吸食完畢，反而足可供被告販賣所用。上開帳冊所載內
    容又與郭珮甄上開所述販賣毒品日期、對價及出售對象相符
    。再參以郭珮甄係於90年10月24日上午9 時10分許，在上開
    旅館為警查獲其施用毒品後，但尚未經警發覺本件販賣甲基
    安非他命犯行前，即向警方自首並供出販賣甲基安非他命上
    情，觀之搜索扣押及警詢筆錄綦明。而郭珮甄自首販賣甲基
    安非他命犯行，自身亦需負共犯之相同刑責，若非確有其事
    ，衡情當無無端誣指被告而同時亦自陷販賣毒品重罪之可能
    。而郭珮甄亦確因本件販賣犯行經原審法院判處罪刑確定並
    入監執行，有原審判決書及臺灣宜蘭地方法院檢察署宜檢清
    執明92執417字第5106號函附卷足參（見原審卷第146頁）。
    況上開帳冊係警員自行搜索扣得，故郭珮甄於警詢供證：其
    是避免往後跟被告有任何糾紛，一切帳目都是其自己做的等
    語（見警卷(四)第7 頁反面），應屬可信等情，足見郭珮甄上
    開所述被告共同販賣第二級毒品之犯行，非屬無據。
  (二)辯護人雖以：郭珮甄於警詢、偵查、原審及本院所為歷次供
    述，存有下列嚴重瑕疵：1.於偵訊時否認警詢筆錄之真實，
    2.就知否被告所交付之物品係安非他命有三種說法，先稱「
    知悉」，復稱「不知」，再稱「不確定」，3.就一千元部分
    ，或稱「係甲○○交付毒品之對價」，或稱「被告給她之代
    價」，或稱「沒給任何代價」，或稱「不知那一千元是做什
    麼用途」，4.就帳冊記載部分，有時承認係其所記，有時否
    認，有時稱亂寫，有時稱「警察叫我寫的」，5.就與被告之
    關係，有時稱是男女朋友，有時稱是普通朋友，僅認識一星
    期云云，足證其前後供述分岐，存有嚴重瑕疵，不足採信等
    語。惟按證人之陳述有部分前後不符，或相互間有所歧異時
    ，究竟何者為可採，法院仍得本其自由心證予以斟酌，非謂
    一有不符或矛盾，即應認其全部均為不可採信；其基本事實
    之陳述，若果與真實性無礙時，則仍非不得予以採信（最高
    法院七十四年台上字第一五九九號判例參照）。綜觀郭珮甄
    上揭偵審中之供述，雖於偵查初訊時否認警詢筆錄之真實，
    惟其餘於偵審中均未曾再否認警詢所言，且就本件受被告之
    託送交約0.3 公克之甲基安非他命一小包交予甲○○，並向
    甲○○收取一千元之主要販賣毒品事實陳述則始終如一。另
    其雖就交付甲○○時是否知悉該包東西為甲基安非他命，及
    攜回甲○○交付之一千元，被告是否給予其作為代價，暨帳
    冊所載內容是否為其書寫等涉及其共犯販賣毒品罪責之情節
    未盡相符，惟以其同為本案販賣毒品之被告身分，就上開共
    犯情節所為避重就輕之詞，合乎常情，尚難以此遽認其證言
    為不可信。又被告及郭珮甄均自承二人相識僅約一星期等語
    ，惟二人卻於案發前一日下午相偕至汽車旅館投宿，且郭珮
    甄於偵查初訊時，尚翻異警詢所言，而欲為被告脫罪之情溢
    於言表，足見二人關係非淺，郭珮甄自無為誣陷被告而同罹
    刑章之理。
  (三)至證人即綽號老魔之甲○○雖於本院前審證稱：不知被告有
    無施用甲基安非他命，亦未曾向被告拿過甲基安非他命，不
    記得案發那幾天為何密集打電話給被告，印象中打電話給被
    告，沒有女性接聽，也不認識郭珮甄云云（見本院上更(一)卷
    第150至153頁），否認向被告購買過甲基安非他命及認識郭
    珮甄，然其上開供證不僅與前揭電話通聯紀錄不符，且依郭
    珮甄於本院供證稱：其見過甲○○一、二次面，其並不是因
    為被告的關係才見過他，那是因甲○○與其前男友潘界文是
    同學的關係等語（見本院上訴卷第63至64頁），及證人潘界
    文於本院證稱：其與郭珮甄原是男女朋友，甲○○係其國中
    高一屆之學長，外號「老魔」，先前經常與甲○○見面等情
    （見本院上更(一)卷第153至155頁），足證郭珮甄與甲○○認
    識，益見證人甲○○上開供證，核屬事後迴護被告之詞，尚
    不足資為有利於被告之認定。被告雖辯稱：甲○○與其電話
    聯絡，係欲託其代覓工作云云。然以上開行動電話通聯紀錄
    觀之，被告與甲○○若僅談論工作問題，為何須於90年10月
    21日凌晨1時32分至22日凌晨0時35分間，不到24小時內有多
    達21次之密集通聯？又二人為何非得於正值睡眠時刻之凌晨
    時分聯繫多達14次？是被告所辯顯違常情，委無可信。另郭
    珮甄關於本案交付甲基安非他命給甲○○前之電話究係何人
    接聽一節，其於警詢時稱：其接起被告之電話，是由甲○○
    打來說要安非他命一千元，我便告知被告等語（見警卷(四)第
    6 頁），與於本院所證：90年10月22日那天好像不是其接的
    電話，事情過了那麼久其已經忘了等語（見本院上訴卷第62
    頁），不盡相同。惟以警詢之初甫案發，記憶當最清晰，印
    象亦最深刻，且較未權衡利害，所述應較真實，且甲○○確
    有以電話向被告購買甲基安非他命，是郭珮甄警詢所述應堪
    採信。又90年10月22日上午8、9時許，乃郭珮甄依被告指示
    交付毒品予甲○○之時間，並非甲○○來電之時間，業據郭
    珮甄於偵查中陳述明確，已如上述。指定辯護人以依被告行
    動電話之通聯紀錄所載90年10月22日上午8、9時許，來電者
    係乙○○，非如郭珮甄所述係甲○○，而質疑郭珮甄證言之
    真實性，亦無可採。
  (四)被告係於90年10月23日下午2時9分始前往富堡汽車旅館投宿
    ，亦如上述。故被告係於查獲前始臨時投宿於上開旅館，且
    被告與郭珮甄投宿於該旅館之時間，與被告及郭珮甄是否販
    賣甲基安非他命予甲○○並無直接關聯，況郭珮甄交付甲基
    安非他命給甲○○之地點非在上開旅館內，則本件警方雖未
    於上開投宿房間內發現電子秤、分裝工具或分裝塑膠袋等之
    工具，亦難執此即為有利於被告之認定。
  (五)按非法販賣販賣甲基安非他命係違法行為，非可公然為之，
    亦無公定價格，且易於分裝並增減份量，每次買賣之價量，
    可能隨時依雙方交誼深淺、資力、需求量及對行情之認知、
    來源充裕與否、查緝是否嚴謹、購買者被查獲時供購買對象
    可能之風險評估等因素而異其標準，難予一概而論，而販賣
    之利得，除被告坦承犯行或價量俱明確外，委難察得確切數
    字。販賣者或自價差或量差中牟利之方式雖有異，惟其意圖
    營利並得牟其利之販賣行為則屬同一，倘行為人始終拒不供
    認或故就購入量價為不實陳述，反得邀免販賣罪責，又豈非
    事理之平。被告自始否認本件犯行，無從查知利得若干，惟
    斟酌被告或郭珮甄與甲○○間非有特殊親誼，當無甘冒罹犯
    重典風險而按購入價格轉售毫無利得；參以郭珮甄係71年8
    月生，有其年籍資料在卷可憑，於案發時年僅19歲，涉世未
    深，與被告亦無怨隙，應無誣指且自陷刑責之理。是被告與
    郭珮甄共同販賣本件甲基安非他命具有營利之意圖，堪以認
    定。
  (六)綜上所述，本件事證明確，被告所辯無非事後卸責之詞，委
    無足採，其犯行堪以認定。
三、論罪部分：
    按甲基安非他命係屬毒品危害防制條例第二條第二項第二款
    所明列之第二級毒品，核被告所為，係犯毒品危害防制條例
    第四條第二項販賣第二級毒品罪。其非法持有甲基安非他命
    之低度行為，已為販賣之高度行為所吸收，不另論罪。被告
    與郭珮甄有犯意聯絡及行為分擔，均為共同正犯。又被告曾
    犯如事實欄所載之前案，於87年5 月17日縮刑執行完畢，有
    本院被告前案紀錄表在卷可稽，其於5 年內再故意犯有期徒
    刑以上之本罪，為累犯，併依法加重其刑（惟法定刑為無期
    徒刑部分，依法不得加重）。
四、原審認被告所犯罪證明確，予以論罪科刑，固非無見。惟查
    ：(一)綽號「老魔」之甲○○並非於90年10月22日上午8、9時
    許撥打被告之行動電話給被告購買甲基安非他命，而係於90
    年10月21日凌晨1時32分至22日凌晨0時35分間，密集多次打
    行動電話給被告。而90年10月22日上午8、9時許，並無被告
    行動電話與甲○○行動電話通聯之紀錄。是原判決記載「老
    魔」於90年10月22日上午8、9時許，撥打被告之行動電話一
    節，於時間之認定上尚有未合。(二)刑法第65條第1 項規定，
    無期徒刑不得加重，原判決於論被告累犯應予加重時，漏未
    說明法定刑為無期徒刑部分不得加重，亦有未洽。被告上訴
    ，否認販賣犯行，雖無理由，惟原判決既有可議，自應由本
    院將被告部分予以撤銷改判。爰審酌被告有多次吸食安非他
    命前科，明知吸毒戕害身體健康至鉅，不思杜絕毒癮，反而
    販售毒品以牟利，其所為，不僅戕害他人身體健康，更對社
    會整體健康及國家防衛機制具有顯然之潛在危害，惟念其販
    賣安非他命僅有一次，所得利益甚微，暨其犯罪動機、目的
    、手段，犯後飾詞卸責等一切情狀，量處如主文第二項所示
    之刑。至扣案之帳冊一本，為共犯郭珮甄所有且供犯罪所用
    之物，依毒品危害防制條例第十九條第一項規定宣告沒收。
    至被告販毒所得一千元，為犯罪所得之財物，雖未扣案，仍
    應依毒品危害防制條例第十九條第一項宣告沒收之，如全部
    或一部不能沒收時，以其財產抵償之。另扣案之甲基安非他
    命一包（毛重37.23公克、淨重34.93公克，純度為79.3% ）
    ，為第二級毒品，業經臺灣宜蘭地方法院檢察署檢察官以91
    年執字第148 號命令銷燬而不存在，有銷燬處理紀錄在卷可
    稽（見原審卷第190頁），故不再予宣告沒收銷燬之。
五、不另為無罪之諭知部分：
  (一)公訴意旨另以：被告另於90年10月間，基於概括之犯意，多
    次以0000000000號行動電話與林文貽0000000000號行動電話
    聯絡，在被告宜蘭縣羅東鎮○○路243 號住處，將第二級毒
    品安非他命販賣給林文貽，因認被告此部分亦涉有毒品危害
    防制條例第四條第二項之販賣第二級毒品罪嫌。
  (二)按犯罪事實應依證據認定之，無證據不得認定犯罪事實；不
    能證明被告犯罪者，應諭知無罪之判決；刑事訴訟法第一百
    五十四條第二項、第三百零一條第一項定有明文。又事實之
    認定，應憑證據，如未能發現相當證據，或證據不足以證明
    ，自不能以推測或擬制之方法，為裁判基礎（最高法院四十
    年台上字第八六號判例參照）。且刑事訴訟上證明之資料，
    無論其為直接或間接證據，均須達於通常一般之人均不致有
    所懷疑，而得確信其為真實之程度，始得據為有罪之認定，
    若有關於被告是否犯罪之證明未能達此程度，而有合理懷疑
    之存在，致使無從形成有罪之確信，根據「罪證有疑，利於
    被告」之證據法則，即不得遽為不利被告之認定（最高法院
    七十六年度台上字第四九八六號判例參照）。次按施用毒品
    者所稱其向某人買受毒品之指證，不得作為有罪之唯一證據
    ，仍須調查其他必要之證據，以察其是否與事實相符，為最
    高法院歷年來之見解，良以依毒品危害防制條例第十七條之
    規定，其供出毒品來源而破獲者，復得減輕其刑，則其證述
    所施用之第二級毒品安非他命係向被告購買，屬有利於己之
    供述，縱其證言無瑕疵，亦不能專憑其證言為被告有販賣安
    非他命事實之認定。是施用毒品者之指證，因其真實性有待
    其他必要證據加以補強。又所謂必要之補強證據，固以不證
    明販賣毒品犯罪構成要件之全部事實為必要，但以與施用者
    之指證具有相當之關聯性為前提，其經與施用者之指證綜合
    判斷，已達於通常一般人均不致有所懷疑，而得確信施用者
    之指證為真實者，始得為有罪之認定，此為無罪推定原則之
    必然推演（最高法院八十九年度台上字第二一八號、九十三
    年度台上字第六七五０號判決要旨參照）。
  (三)訊據被告堅決否認有販賣安非他命給林文貽，辯稱：林文貽
    說想在羅東租房子，其幫忙找房子，但林文貽住了幾個月就
    跑掉，沒有付房租，其時常催林文貽，後來林文貽可能誤會
    與他女友張孔玲有關係，其有找人去找林文貽麻煩，不知林
    文貽是否因而挾怨誣指等語。公訴人認被告涉有上開販賣安
    非他命罪嫌，無非係以證人林文貽於偵查中之供述，及被告
    所使用上開行動電話與林文貽之0000000000號行動電話於90
    年10月間之通聯紀錄為其主要論據。惟查證人林文貽係因涉
    犯毒品危害防制條例第十條第二項之施用第二級毒品罪，為
    警查獲，始於偵查中為上開不利被告之供述，有其偵查筆錄
    在卷可稽，則其證述所施用之第二級毒品安非他命係向被告
    購買，因可獲得減刑之寬典，乃屬有利於己之供述，縱其證
    言無瑕疵，亦不能專憑其證言為被告有販賣安非他命事實之
    認定。而被告所使用之上開行動電話於90年10月1 日起至同
    年月25日止之通聯記錄，固有多次與林文貽所使用之000000
    0000號行動電話之通話記錄，有遠傳電信股份有限公司函覆
    之通話記錄附卷可稽（外放證物）。惟通聯紀錄充其極僅能
    證明被告所使用之上開行動電話與林文貽所使用之00000000
    00號行動電話曾有收發話紀錄，至於通話之對象為何人及其
    等對話內容為何則不得而知，顯不足資為證人林文貽上開供
    述確係真正之補強證據。況林文貽嗣於原審審理時供證稱：
    其聽過綽號十八這人，但不認識他，是在被查獲時，警察叫
    其要這麼說的，上開通聯之電話應不是其打的，可能是朋友
    借其電話使用的。又其聽友人說孔張玲與被告很親熱，其本
    來要去找被告，結果還沒有找到他之前，他就先找人打其，
    其因而懷恨在心，才會向檢察官說其向他買過2、3次的安非
    他命等語（見原審卷第81頁、第201 頁），核與其先前於偵
    查中之供述不符，反與被告辯解之情節相互呼應。且林文貽
    究以何價格向被告購得數量若干之安非他命，及依上開通聯
    紀錄顯示，被告所使用之上開行動電話與林文貽所使用之前
    揭行動電話間通話次數不下數十次，遠逾林文貽所稱之2、3
    次，究竟林文貽係何時電話聯絡被告購買安非他命，均未據
    林文貽於上述偵查中指明。因此，林文貽於偵查中指證被告
    販賣安非他命乙節，尚難認已達於通常一般人均不致有所懷
    疑，而得確信其指證為真實之程度。
  (四)依上所述，尚難僅憑林文貽偵查中片面陳述即遽認被告有何
    販賣安非他命給林文貽犯行，此外亦無其他證據足以佐證林
    文貽上開偵查中之供述，自屬不能證明被告此部分犯罪。惟
    公訴人認此部分犯行與前揭有罪部分，具有連續犯裁判上一
    罪之關係，爰不另為無罪之諭知。
據上論斷，應依刑事訴訟法第三百六十九條第一項前段、第三百
六十四條、第二百九十九條第一項前段，毒品危害防制條例第四
條第二項、第十九條第一項，刑法第二條第一項前段、第十一條
、第二十八條、第四十七條，判決如主文。
本案經檢察官李月治到庭執行職務。
中    華    民    國    97    年    11    月    18    日
                  刑事第二十一庭審判長法  官  蔡彩貞
                                      法  官  曾家貽
                                      法  官  楊力進
以上正本證明與原本無異。
如不服本判決，應於收受送達後十日內向本院提出上訴書狀，其
未敘述上訴之理由者並得於提起上訴後十日內向本院補提理由書
（均須按他造當事人之人數附繕本）。
                                      書記官  楊麗娟
中    華    民    國    97    年    11    月    20    日


司法院資訊處製作；財團法人民間司法改革基金會備份。
